臺灣桃園地方法院刑事判決　　　　　　　100年度易字第561號
公　訴　人　臺灣桃園地方法院檢察署檢察官
被　　　告　呂建璋
上列被告因竊盜案件，經檢察官提起公訴（100 年度偵字第590
號），本院判決如下：
    主  文
呂建璋竊盜，累犯，處有期徒刑伍月，如易科罰金，以新臺幣壹
仟元折算壹日。其餘被訴部分無罪。
    事  實
一、呂建璋前因恐嚇取財罪等案件，經本院以94年度壢簡字第40
    6 號刑事簡易判決判處應執行有期徒刑4 月，如易科罰金，
    以銀元300 元即新臺幣900 元折算1 日確定；再因竊盜案件
    ，經本院以93年度簡字第570 號刑事簡易判決判處有期徒刑
    6 月，如易科罰金，以銀元300 元即新臺幣900 元折算1 日
    確定。上開各罪經本院以94年度聲字第2482號刑事裁定定應
    執行有期徒刑10月，如易科罰金，以銀元300 元即新臺幣90
    0 元折算1 日確定，於民國94年6 月14日入監執行，於95年
    3 月22日縮刑期滿執行完畢（於本案構成累犯）。詎仍不知
    悔改，於97年12月6 日下午1 時許，在桃園縣龍潭鄉○○路
    32號旁，見曾慶忠所有之車牌號碼AS-8199 號自用小客車停
    放於該處，且該車輛之鑰匙插於電門並未拔下，而車門復未
    上鎖，竟即意圖為自己不法之所有，啟門進入車內，並以持
    該車鑰匙發動上開自用小客車之方式，徒手竊取該車得手，
    供已駕乘使用。嗣曾慶忠發覺車輛失竊而報警處理，經警於
    97年12月11日下午1 時40分許，在桃園縣龍潭鄉○○路300
    巷101 弄巷口尋獲該車，並於車內右前座踏板圓形垃圾桶內
    採得檳榔渣2 個、煙蒂1 枝，上開物品經送內政部警政署刑
    事警察局鑑定結果，檢出之DNA-STR 型別與呂建璋相符，而
    查悉上情。
二、案經桃園縣政府警察局龍潭分局報告臺灣桃園地方法院檢察
    署檢察官偵查起訴。
    理  由
甲、證據能力部分
一、按被告以外之人於審判外之言詞或書面陳述，除法律有規定
    者外，不得作為證據；被告以外之人於審判外之陳述，雖不
    符刑事訴訟法第159 條之1 至第159 條之4 之規定，而經當
    事人於審判程序同意作為證據，法院審酌該言詞陳述或書面
    陳述作成時之情況，認為適當者，亦得為證據。當事人、代
    理人或辯護人於法院調查證據時，知有第159 條第1 項不得
    為證據之情形，而未於言詞辯論終結前聲明異議者，視為有
    前項之同意，刑事訴訟法第159 條第1 項、第159 條之5 分
    別定有明文。經查：證人即車牌號碼AS-8199 號自用小客車
    所有人曾慶忠於警詢中所為之證述，其性質雖屬傳聞證據，
    惟查，證人曾慶忠之警詢過程查無違法取證之瑕疵存在，檢
    察官及被告於本院準備程序中，就上開證人證述之證據能力
    亦均表示無意見，且均未於本院言詞辯論終結前表示異議，
    本院審酌證人曾慶忠自陳係事實欄一所示自用小客車之所有
    權人，該車並於97年12月6 日下午1 時許，在桃園縣龍潭鄉
    ○○路32號旁失竊，是其證詞對認定犯罪事實之存否有其必
    要性，依前開證述作成時之情況，認以其為證據，核屬適當
    ，是依刑事訴訟法第159 條之5 之規定，認有證據能力。
二、本件認定事實所引用之車牌號碼AS-8199 號自用小客車車輛
    詳細資料報表、證人曾慶忠出具之贓物領具保管單、桃園縣
    政府警察局龍潭分局勘察採證同意書、刑案現場勘察紀錄表
    、桃園縣政府警察局龍潭分局刑案現場照片、97年12月30日
    桃警鑑字第0971289003號刑事案件證物採驗紀錄表、內政部
    警政署刑事警察局98年6 月1 日刑醫字第0980064055號鑑驗
    書、內政部警政署刑事警察局99年10月14日刑醫字第099012
    3518號鑑驗書等證據，檢察官及被告呂建璋並未主張排除前
    開物證、書證之證據能力，且迄於本院言詞辯論終結前均未
    表示異議，本院審酌前開書證、物證並無證據證明係公務員
    違背法定程序所取得，文書證據部分亦無刑事訴訟法第159
    條之4 之顯有不可信之情況與不得作為證據之情形，且均與
    本案具關連性，是本件認定事實所引用之上開書證、物證等
    證據，均認有證據能力。
乙、認定犯罪事實之依據及理由
一、上揭犯罪事實，業據被告呂建璋於檢察官訊問時供稱：「（
    檢察官問：你有無在97年12月6 日下午1 點，在桃園縣龍潭
    鄉○○路竊取被害人的賓士車？）那天我走到那路口，當時
    是尖峰時段，我看到那車停在那邊沒有熄火，我當時就上車
    把它移開。」、於本院準備程序中坦承：「曾慶忠那台車是
    我偷的，因為車子沒有關，鑰匙沒有拔，電門沒有關。」等
    語在卷。又車牌號碼AS-8199 號之賓士廠牌自用小客車為曾
    慶忠所有，於97年12月6 日下午1 時許，在桃園縣龍潭鄉○
    ○路32號旁失竊，嗣於97年12月11日下午1 時40分許，為警
    於上址尋獲一節，亦據證人曾慶忠於警詢中證述明確，並有
    車牌號碼AS-8199 號自用小客車車輛詳細資料報表、贓物領
    具保管單等件附卷可稽。再查，本案查獲員警尋獲上開車輛
    後，於車內右前座踏板圓形垃圾桶內採得檳榔渣2 個、煙蒂
    1 枝，上開物品經送內政部警政署刑事警察局鑑定結果，其
    檢出之DNA- STR型別與被告呂建璋相符，復有桃園縣政府警
    察局龍潭分局勘察採證同意書、刑案現場勘察紀錄表、桃園
    縣政府警察局龍潭分局刑案現場照片、97年12月30日桃警鑑
    字第0971289003號刑事案件證物採驗紀錄表、內政部警政署
    刑事警察局98年6 月1 日刑醫字第0980064055號鑑驗書、99
    年10月14日刑醫字第0990123518號鑑驗書等件在卷足憑。綜
    上，足徵被告呂建璋前揭任意性自白與事實相符，堪以採信
    。
二、綜上所述，本件事證明確，被告呂建璋犯行洵堪認定，應予
    依法論罪科刑。
三、核被告呂建璋所為，係犯刑法第320 條第1 項竊盜罪。被告
    前因恐嚇取財罪等案件，經本院以94年度壢簡字第406 號刑
    事簡易判決判處應執行有期徒刑4 月，如易科罰金，以銀元
    300 元即新臺幣900 元折算1 日確定；再因竊盜案件，經本
    院以93年度簡字第570 號刑事簡易判決判處有期徒刑6 月，
    如易科罰金，以銀元300 元即新臺幣900 元折算1 日確定。
    上開各罪經本院以94年度聲字第2482號刑事裁定定應執行有
    期徒刑10月，如易科罰金，以銀元300 元即新臺幣90 0元折
    算1 日確定，於94年6 月14日入監執行，於95年3 月22日縮
    刑期滿執行完畢，此有臺灣高等法院被告前案紀錄表1 份在
    卷足參，被告於前案有期徒刑執行完畢後，5 年內故意再犯
    本件有期徒刑以上之罪，為累犯，應依刑法第47條第1 項之
    規定，加重其刑。爰審酌被告呂建璋正值青壯，竟不思以正
    當方法獲取財物，貪圖不勞而獲而為本案竊盜犯行，且除前
    述構成累犯之竊盜前科外，其於本件竊盜犯行行為後，更另
    因竊盜案件，經本院以99年度壢簡字第224 號刑事簡易判決
    判處拘役55日，如易科罰金，以新臺幣1,000 元折算1 日確
    定；再因犯竊盜罪2 罪，經本院以99年度審易字第1657號刑
    事判決各判處有期徒刑4 月，如易科罰金，均以新臺幣1,00
    0 元折算1 日，並定應執行有期徒刑5 月，如易科罰金，以
    新臺幣1,000 元折算1 日確定，而屢次恣意竊盜他人之物，
    是被告顯然漠視法律禁令，惡性非輕，惟念被告於本院審理
    中尚知坦承犯行，且其於事實欄一所示時、地竊取之自用小
    客車1 輛，業於行竊後5 日即為警尋獲，並經被害人曾慶忠
    領回，所生危害尚非甚鉅，並其犯罪動機、目的、手段、所
    生危害等一切情狀，量處如主文所示之刑，並諭知易科罰金
    之折算標準。
丙、無罪部分
一、公訴意旨略以：被告呂建璋於98年1 月27日上午7 時26分許
    ，在桃園縣八德市○○路南橋巷14弄10號前，以不詳方法，
    竊取江雨璇所有借予林裕展使用之車牌號碼BY-7990 號自用
    小客車得手，後於不詳時間棄置於桃園縣龍潭鄉○○路67巷
    口旁，嗣為警據報於上開棄置地點尋獲該車，經採集車內相
    關生理跡證送驗後，其DNA 型別與呂建璋DNA 型別相符，而
    循線查獲。因認被告呂建璋此部分亦涉犯刑法第320 條第1
    項竊盜罪嫌云云。
二、按犯罪事實應依證據認定之，無證據不得認定犯罪事實。又
    不能證明被告犯罪者，應諭知無罪之判決，刑事訴訟法第15
    4 條第2 項、第301 條第1 項分別定有明文。又事實之認定
    ，應憑證據，如未能發現相當證據，或證據不足以證明，自
    不能以推測或擬制之方法，為裁判基礎（最高法院40年臺上
    字第86號判例意旨參照）；再認定不利於被告之事實，須依
    積極證據，苟積極證據不足為不利於被告事實之認定時，即
    應為有利於被告之認定，更不必有何有利之證據（最高法院
    30年上字第816 號判例）。經核公訴意旨認被告呂建璋涉犯
    此部分竊盜罪嫌，無非係以證人林裕展之證述及車牌號碼BY
    -7990 號自用小客車車輛詳細資料報表、贓物認領保管單、
    桃園縣政府警察局龍潭分局勘察採證同意書、刑案現場勘察
    紀錄表、桃園縣政府警察局龍潭分局刑案現場照片、98年7
    月29日桃警鑑字第0980689027號刑事案件證物採驗紀錄表、
    內政部警政署刑事警察局99年10月14日刑醫字第0990123518
    號鑑驗書等件，為其主要論據。
三、經查，被告呂建璋堅詞否認有何於前揭時、地竊取車牌號碼
    BY-7990 號自用小客車之事實，辯稱：我只是坐進去車牌號
    碼BY-7990 號自用小客車內看人打球，並沒有偷竊車輛。我
    是和一個朋友一起坐在駕駛座，他坐駕駛座裡面，我坐駕駛
    座外面，我們只有坐在駕駛座喝酒而已，我有買1 瓶酒在車
    子裡面喝，我進去之後只有坐在駕駛座上，沒有去翻車內的
    東西，而且我是一直坐在駕駛座，車門是開著，我腳踩在外
    面的地上。我沒有過一陣子再換到副駕駛座，然後過一陣子
    再換到後座，我的朋友也只有坐在駕駛座，沒有到處坐來坐
    去等語。經查：
 1、車牌號碼BY-7990 號自用小客車為江雨璇所有，而由江雨璇
    之夫林裕展占有使用中，該車於98年1 月26日晚間某時至翌
    日上午7 時26分許之間某時，在桃園縣八德市○○路南橋巷
    14弄10號前失竊，嗣經林裕展發覺失竊報警處理，而於98年
    6 月12日下午1 時10分許，在桃園縣龍潭鄉○○路67巷口為
    警尋獲之事實，業據證人林裕展於警詢中證稱：「我太太江
    雨璇的車牌號碼BY-7990 自用小客車，於98年1 月27日上午
    7 時26分許，在桃園縣八德市○○路南橋巷14弄10號前失竊
    ，並於98年1 月27日上午10時50分許，向桃園縣政府警察局
    八德分局大安派出所報案協尋。」等語、於本院審理中證稱
    ：「車牌號碼BY-7990 自用小客車是我太太的，但是是我在
    開。這輛車於98年1 月27日，在桃園縣八德市○○路南橋巷
    14弄10號，我是一早起來發現失竊，就去警察局報警。當時
    有調監視錄影帶出來看，有看到竊嫌從我家信封口往裡面看
    ，特地看看我們家有沒有人，然後就拿這輛車子的遙控器去
    開車，我的車只有中控鎖。」等語明確，復有車牌號碼BY -
    7990號自用小客車車輛詳細資料報表、贓物認領保管單等件
    附卷可稽，足認證人林裕展前開所證車牌號碼BY -7990號自
    用小客車失竊時、地及經過情形等節，均堪信為真。
 2、惟查，證人林裕展於本院審理中另證稱：「（檢察官問：你
    當時從監視器看到的畫面就是在庭被告嗎？）那麼久了。（
    檢察官問：是否可以回想是不是在庭被告？）我不認識他，
    應該不是他。（檢察官問：你如果沒有印象的話，就說沒有
    印象，是否還記得當時從監視器看到那個人的樣子？）不記
    得。」等語在卷。經查，證人林裕展於本院審理中經告以偽
    證罪之刑責後，具結證述如上，係以刑事責任擔保其證言之
    真實性，而證人林裕展與被告呂建璋素不相識，是證人林裕
    展殊無甘冒偽證罪之風險，而杜撰其對案發後自監視錄影畫
    面所目睹之竊嫌影像已無印象之虛詞，僅為迴護素昧平生之
    被告呂建璋之理，是證人林裕展前開所證，堪認屬實。綜上
    ，證人林裕展所使用之車牌號碼BY-7990 號自用小客車固於
    98年1 月26日晚間某時至翌日上午7 時26分許之間某時，在
    桃園縣八德市○○路南橋巷14弄10號前失竊，惟徒以證人林
    裕展前開所證，實無從據以認定被告呂建璋即為本件竊盜犯
    行之行為人。
 3、再者，員警固於尋獲車牌號碼BY-7990 號自用小客車後，在
    該車右前踏墊上採得檳榔渣1 包，而上開物品經送內政部警
    政署刑事警察局鑑定結果，其檢出之DNA-STR 型別復與被告
    呂建璋相符，此亦有桃園縣政府警察局龍潭分局勘察採證同
    意書、刑案現場勘察紀錄表、桃園縣政府警察局龍潭分局刑
    案現場照片、98年7 月29日桃警鑑字第0980689027號刑事案
    件證物採驗紀錄表、內政部警政署刑事警察局99年10月14日
    刑醫字第0990123518號鑑定書等件在卷可參，堪以認定。惟
    查，車牌號碼BY-7990 號自用小客車內經採得被告呂建璋所
    遺留之檳榔渣，此僅足認被告呂建璋確曾進入上開車輛，然
    被告呂建璋乘坐該車之原因甚多，倘無其他積極證據，殊無
    從僅以車上遺有被告呂建璋之檳榔渣此一事實，即逕認被告
    呂建璋有何竊盜該車之犯行。況且，本件車輛係於98年1 月
    26日晚間某時至翌日上午7 時26分許之間某時失竊，嗣於98
    年6 月12日下午1 時10分許始尋獲，其失竊日與尋獲日相隔
    已約半年之久，實難排除該車係遭他人竊取並棄置後，被告
    呂建璋方因故於不詳時、地乘坐於該車之上，並遺留檳榔渣
    於車內之可能。再者，證人林裕展於本院審理中雖證稱上開
    車輛原停放處所附近並無籃球場等運動球場，且平時亦無人
    在停車處所附近打球等語，惟如前所述，本件既無從排除該
    車係遭他人所竊之可能，是竊嫌竊取車輛後，將該車移至他
    處之情況更時有所見，則被告呂建璋所辯其坐於該車之上觀
    看他人打籃球之地點，本即未必與上開車輛遭竊地點相符，
    更無從僅以證人林裕展前開所證，即認被告呂建璋所辯其係
    見該車停於路邊、車門未關，而於不詳時、地進入車內觀看
    他人打籃球一節，當屬飾卸之詞而無足採。
 4、綜上，本件查獲員警固於車牌號碼BY-7990 號自用小客車上
    ，查獲被告呂建璋所遺留之檳榔渣，惟上開車輛失竊日期與
    尋獲日期，相隔已約半年，則上開檳榔渣究於何時所留，實
    無從究明，而無從排除該車係遭他人竊取並棄置他處後，被
    告方因故於不詳時、地乘坐該車並遺留檳榔渣於車內之可能
    ，況本件復查無任何其他積極事證足認上開車輛確為被告呂
    建璋所竊取，自無從率以竊盜罪相繩。
四、綜上所述，公訴人所提出之證據尚無足證明被告呂建璋有何
    此部分竊盜犯行。此外，本院復查無其他積極證據足資證明
    被告呂建璋確有公訴人所指上開犯行，此部分核屬不能證明
    被告犯罪。揆諸首揭法條、判例要旨及說明，就本件被告呂
    建璋被訴此部分竊盜罪嫌，應諭知被告無罪之判決，以昭審
    慎。
據上論斷，應依刑事訴訟法第299 條第1 項前段、第301 條第1
項，刑法第320 條第1 項、第47條第1 項、第41條第1 項前段，
刑法施行法第1 條之1 第1 項、第2 項前段，判決如主文。
本案經檢察官王齡梓到庭執行職務。
中    華    民    國   100    年    7     月    22    日
                  刑事第十一庭  法  官  林蕙芳
以上正本證明與原本無異。
如不服本判決應於收受判決後10日內向本院提出上訴書狀，並應
敘述具體理由。其未敘述上訴理由者，應於上訴期間屆滿後20日
內向本院補提理由書( 均須按他造當事人之人數附繕本) 「切勿
逕送上級法院」。
                                書記官  莊凱男
中    華    民    國   100    年    7     月    29    日
附錄法條：
中華民國刑法第320條
（普通竊盜罪、竊佔罪）
意圖為自己或第三人不法之所有，而竊取他人之動產者，為竊盜
罪，處5  年以下有期徒刑、拘役或 5 百元以下罰金。
意圖為自己或第三人不法之利益，而竊佔他人之不動產者，依前
項之規定處斷。
前二項之未遂犯罰之。